---
title: "Explore_GSE"
author: "Miguel G.A."
date: "2024-03-25"
output:
  rmarkdown::github_document

---

```{r setup, include=FALSE}
knitr::opts_chunk$set(echo = TRUE)

library(GEOquery)
library(knitr)

```

## R Markdown

Analizamos el GPL para obtener datos sobre el experimento:

```{r gpl_load}
gpl <- getGEO("GPL14932")

gsm<-getGEO("GSM894506")

Meta(gsm)




```
@dataTable contiene toda la informacion sobre la tabla de variantes del chip.
Dentro hay dos objetos @columns (que contiene información sobre las columnas del chip) y @table que contiene los datos de las variantes del chip: 


```{r load data_table}
tabla_datos_gpl<-gpl@dataTable
table_gpl<-(tabla_datos_gpl@table)
head(table_gpl)
```


El número de filas de este df es el numero de variantes del array:

```{r Numero de variantes}
nrow(table_gpl)
```
Tambien podemos verlo en el objeto @header:
```{r Numero de variantes header}
gpl@header$data_row_count

```


Comprobamos el número de individuos (muestras) del experimento:

```{r Numero de individuos}
length(gpl@header$sample_id)

```
Exploramos ahora una muestra para ver las variables que contiene el experimento:

```{r Sample variables}
gsm <- getGEO("GSM895465")
gsm@header$characteristics_ch1

```
Esta muestra era de sangre y el individuo tenía alzheimer

Vemos además la tabla con los datos que tiene cada muestra:
```{r Sample data}
head(Table(gsm))
```


